【裁判字號】    89,易,798
【裁判日期】    891002
【裁判案由】    竊盜
【裁判全文】
台灣新竹地方法院刑事判決                    八十九年度易字第七九八號
    公  訴  人  臺灣新竹地方法院檢察署檢察官
    被      告  乙○○
右列被告因竊盜等案件，經檢察官提起公訴（八十九年度偵字第二○四一號），本院
判決如左：
    主  文
乙○○連續攜帶兇器、毀越安全設備竊盜未遂，處有期徒刑壹年，於刑之執行完畢或
赦免後令入勞動場所強制工作參年。
    事  實
一、乙○○前於民國七十一年間因竊盜案件經本院判處有期徒刑三月，緩刑三年確定
    ，旋於緩刑期間內之七十三年間因竊盜案件經台灣桃園地方法院判處有期徒刑五
    月，經上訴台灣高等法院後，上訴駁回確定。再於八十二年間，犯竊盜罪亦經台
    灣桃園地方法院判處有期徒刑五月，經上訴駁回確定；又於八十四年間，因犯竊
    盜罪、違反藥事法案件、妨害風化及毀損等案件，分別經本院判處罰金七仟元、
    有期徒刑七月、台灣桃園地方法院判處有期徒刑十月，均先後確定。復八十五年
    間因違反麻醉藥品管理條例案件，經本院判處有期徒刑六月確定；八十六年又違
    反麻醉藥品管理條例案件，經本院判處有期徒刑七月確定，而於八十八年四月十
    四日假釋期滿執行完畢執行完畢。猶不知悔改，基於概括犯意，先於八十九年四
    月二十七日十七時二十分，以借廁所為藉口，不顧屋主吳楊哖之反對，逕無故侵
    入吳楊哖與家人同住位於在新竹縣新豐鄉上坑村七鄰五百號之住處（侵入住宅部
    分未據告訴），先至吳楊哖家中之廚房取得菜刀乙把傍身，然後進入一樓臥室翻
    動抽屜著手行竊，嗣為吳楊哖發現後加以質問，乙○○遂將菜刀交還吳楊哖自行
    離去未取得任何財物而未遂。又於同日十七時三十分許，至丙○○位於新竹縣新
    豐鄉上坑村十二鄰坑子口五二四號住處外，以石頭敲破丙○○住處為安全設備之
    玻璃窗後，踰越該安全設備而進入丙○○家中之廚房，以同樣手法先取得菜刀乙
    把傍身，再至丙○○之一、二樓之衣櫃抽屜著手行竊，但因遍尋不著財物，將菜
    刀歸回原位，並未取得任何財物自行離去而未遂。嗣於同日十八時，為警在新竹
    縣新豐鄉上坑村大埔橋上循線查獲。
三、案經新竹縣警察局竹北分局報請新竹地方法院檢察署檢察官偵查起訴。
    理  由
一、訊據被告乙○○對右揭事實坦承不諱，核與被害人吳楊哖、吳楊哖之子甲○○、
    丙○○指訴遭竊之情節相符，本件事證明確，被告犯行堪以認定，應依法論科。
二、核被告所為係犯刑法第三百二十一條第一項第二款、第三款之攜帶兇器毀越安全
    設備竊盜未遂罪。被告已著手於犯罪行為之實行而不遂，為未遂犯。被告先後二
    次竊盜犯行，時間緊接，犯罪構成要件相同，顯係基於概括之犯意所為，應依連
    續犯之規定，論以一罪，並依法加重其刑。被告前於八十六年違反麻醉藥品管理
    條例案件，經本院判處有期徒刑七月確定，於八十八年四月十四日假釋期滿執行
    完畢執行完畢，有台灣新竹地方法院檢察署刑案查註記錄表及台灣高等法院被告
    全國前案記錄各一紙為證，五年以內再犯本件有期徒刑以上之罪，為累犯，依刑
    法第四十七條規定加重其刑，遞加重之。爰審酌被告年輕力壯，不思上進，前有
    多項竊盜前科，仍不知悔改，無故進入他人住宅，並手持菜刀行竊，嚴重影響被
    害人居住、生命、財產之安全，但幸而被告行竊未遂，亦未發生任何傷亡暨被告
    坦承犯行，犯後態度尚稱良好等一切情狀判處如主文所示之刑。又被告前於七十
    一年間因竊盜案件經本院判處有期徒刑三月，緩刑三年確定，旋於七十三年間因
    竊盜案件經台灣桃園地方法院判處有期徒刑五月，經上訴台灣高等法院後，上訴
    駁回確定。復於八十二年間，又犯竊盜罪經台灣桃園地方法院判處有期徒刑五月
    ，經上訴駁回確定；再於八十四年間，因犯竊盜罪、違反藥事法案件，經本院分
    別判處罰金七仟元、有期徒刑七月，台灣高等法院駁回上訴確定；因妨害風化、
    竊盜及毀損等案件，經桃園地方法院判處有期徒刑十月確定。又於八十五年間因
    違反麻醉藥品管理條例案件，經本院判處有期徒刑六月確定；八十六年再度違反
    麻醉藥品管理條例案件，經本院判處有期徒刑七月確定（參照台灣新竹地方法院
    檢察署刑案查註記錄表及台灣高等法院之被告全國前案記錄表），甫於八十八年
    四月十四日假釋期滿執行完畢。被告前科累累，甫於刑執行完畢再犯本件竊盜案
    件，顯有犯罪習慣，應依刑法第九十條之規定，於刑之執行完畢或赦免後，令入
    勞動場所強制工作。公訴人雖僅就加重竊盜未遂部分起訴，但被告侵入住宅之犯
    行與公訴人起訴之部分有牽連犯之裁判上一罪關係，為起訴效力所及，依審判不
    可分原則，本院自得併予審理，附此說明。
三、據上論斷，依刑事訴訟法第二百九十九條第一項前段，刑法第五十六條、第三百
    二十一條第二項、第一項第二款、第三款、第三百零六條第一項、第五十五條、
    第四十七條、第九十條，罰金罰鍰提高標準條例第一條前段，判決如主文。
本案經檢察官林李嘉到庭執行職務。
中      華      民      國    八十九    年      十      月      二      日
                                台灣新竹地方法院刑事第二庭
                                    法  官  黃小珮
右正本證明與原本無異。
如不服本判決，應於判決送達後十日內向本院提出上訴狀( 應附繕本 )，上訴於
臺灣高等法院。
                                    書記官  江靜玲
中      華      民      國    八十九    年      十      月      三      日
附錄本判決論罪科刑法條全文
刑法第三百二十一條第二項、第一項第二款、第三款
刑法第三百二十一條
犯竊盜罪而有左列情形之一者，處六月以上五年以下有期徒刑。
第一款：於夜間侵入住宅或有人居住之建築物、船艦，或隱匿其內而犯之者。
第二款：毀越門扇、牆垣或其他安全設備而犯之者。
第三款：攜帶兇器而犯之者。
第四款：結夥三人以上而犯之者。
第五款：乘火災、水災或其他災害之際而犯之者。
第六款：在車站或埠頭而犯之者。
前項之未遂犯罰之。


司法院資訊處製作；財團法人民間司法改革基金會備份。
